Inventaris van het archief van het Ministerie van Economische Zaken: Afdeling Comptabiliteit, (1923) 1951-1975
Nationaal Archief, Den Haag
- INDUSTRIALISATIE, 05.105
  - Stukken betreffende deelneming in het kapitaal van de Europese Maatschappij voor de Chemische Bewerking van bestraalde Reactorbrandstof (Eurochemic)., 1958-1964; 124; 1 omslag
  - Stukken betreffende beantwoording van vragen van de Algemene Rekenkamer naar aanleiding van het accountantsrapport over 1960 van het Reactor Centrum Nederland., 1959-1962; 125; 1 omslag
  - Stukken betreffende totstandkoming van het wetsontwerp tot wijziging van hoofdstuk X der rijksbegroting voor het dienstjaar 1961 in verband met uitgaven ter stimulering van ontwikkelingsactiviteiten van de industrie op kernenergetisch gebied., 1961-1962; 126; 1 omslag
  - Stukken betreffende controle op de financiën van Euratom in verband met de Nederlandse bijdrage in het budget Onderzoek en Investering., 1961-1962; 127; 1 omslag
  - Stukken betreffende het verlenen van een financiële bijdrage uit het Nuclair Ontwikkelingsfonds aan het Reactor Centrum Nederland voor deelneming in het suspensiereactorproject van de KEMA., 1962-1963; 128; 1 omslag
  - Nota's van en aan de directie voor de kernenergie inzake besteding van uit het Nucleaire Ontwikkelingsfonds aan de industrie te verlenen bijdragen voor de financiering van ontwikkelingswerkzaamheden., 1963-1965; 129; 1 omslag
  - Stukken betreffende inschakeling van Nederlandse ondernemingen bij het uitvoeren van werkzaamheden in het kader van het ELDO (European Launcher Development Organisation-project)., 1963-1966; 130; 1 omslag
  - Stukken betreffende subsidieverlening aan de Stichting Industriële Vormgeving., 1963-1975; 131; 1 omslag
  - Stukken betreffende het toezicht op de rechtmatige en doelmatige besteding van subsidiegelden door de Centrale Organisatie T.N.O., 1963; 132; 1 omslag
  - Stukken betreffende vaststelling van bijdragen aan en controle op het financieel beheer van het Reactor Centrum Nederland., 1965-1969; 133; 1 omslag
  - Stukken betreffende subsidiëring van het programma van de NV Neratoom voor de ontwikkeling van componenten voor snelle reactoren., 1967-1968; 134; 1 pak
  - Stukken betreffende begrotingstechnische verwerking van de kosten van het onderzoek van het Amerikaanse onderzoeksbureau Arthur D. Little naar de industriële structuur en het vestigingsklimaat in Noord-Nederland., 1969-1970; 135; 1 omslag
  - Stukken betreffende instelling en opheffing van de rentesubsidieregeling voor scheepsmotoren., 1970-1972; 136; 1 omslag
  - Stukken betreffende maatregelen ter stimulering van de industriële en diensten-sector in Zuid-Limburg in verband met de afwikkeling van het mijnsluitingsprogramma., 1973-1974; 137; 1 omslag
  - Stukken betreffende het bijdragen in de kosten van de bouw van een snelle kweekreactor in Kalkar., 1973-1974; 138; 1 omslag
  - Stukken betreffende subsidiëring van de Nederlandse Vereniging voor Management, voorheen Nederlands Instituut voor Efficiëncy., 1973-1974; 139; 1 omslag
- RIJKSNIJVERHEIDSDIENST, 05.205
  - Stukken betreffende verhoging van de tarieven van de Rijksnijverheidsdienst., 1951-1969; 140; 1 omslag
  - Stukken betreffende totstandkoming en wijziging van begrotingen van de Rijksnijverheidsdienst., 1954-1957; 141; 1 omslag
  - Stukken betreffende beoordeling van de instructie voor de directeur van de Rijksnijverheidsdienst met betrekking tot het Rijksnijverheidslaboratorium., 1957; 142; 1 omslag
  - Stukken betreffende het verlenen van een tegemoetkoming aan een gedupeerde wegens het mislukken van een opdracht aan en door toedoen van het Rijksnijverheidslaboratorium en het nemen van maatregelen om dergelijke mislukkingen te voorkomen., 1968-1969; 143; 1 omslag
- FINANCIERING EN DEELNEMING, 05.405
  - Stukken betreffende wijziging van Hoofdstuk XIII (Departement van Economische Zaken) der rijksbegroting voor het dienstjaar 1965 in verband met deelneming in het aandelenkapitaal van en garantie voor de betaling van rente en aflossing door de N.V. Nederlandse Pijpleidingmaatschappij., 144; 1 omslag
- ECONOMISCHE VOORLICHTING EN EXPORTBEVORDERING, 06.005
  - Stukken betreffende vaststelling van begrotingen van de Economische Voorlichtingsdienst., 1946-1957; 145; 1 pak
  - Stukken betreffende controle op het financieel beheer en deelneming aan overleg inzake de taak van de Stichting tot bevordering van de Uitvoer., 1950-1954; 146; 1 omslag
  - Stukken betreffende wijziging van de rijksbegroting in verband met de overgang van de Nederlandse Export Bevorderingsorganisatie in de Verenigde Staten van Amerika van het Ministerie van Economische Zaken naar het Ministerie van Buitenlandse Zaken., 1955; 147; 1 omslag
  - Stukken betreffende wijziging van de subsidieregeling vooor het Centraal Instituut ter Bevordering van de Buitenlandse Handel., 1958-1962; 148; 1 omslag
- CENTRAAL PLANBUREAU, 07.205
  - Stukken betreffende totstandkoming van begrotingen van het Centraal Planbureau., 1955-1957; 149; 1 omslag
- CENTRAAL BUREAU VOOR DE STATISTIEK, 07.305
  - Stukken betreffende toekenning van een vergoeding aan gemeenten als tegemoetkoming in de kosten van de algemene bedrijfstelling 1950., 1950-1951; 150; 1 omslag
  - Stukken betreffende afwijzing van het voorstel van de Algemene Rekenkamer om publicaties van het Centraal Bureau voor de Statistiek voortaan door de Staatsdrukkerij- en Uitgeverijbedrijf uit te laten geven en het contract met de uitgeversmaatschappij De Haan N.V. te beëindigen., 1953-1954; 151; 1 omslag
  - Stukken betreffende totstandkoming en wijziging van begrotingen van het Centraal Bureau voor de Statistiek., 1955-1957; 152; 1 pak
- BUITENLANDSE ECONOMISCHE BETREKKINGEN, 08.105
  - Stukken betreffende het verhalen van keuringskosten van katoen, verscheept onder ECA-financiering op de katoenimporteurs., 1949-1953; 153; 1 omslag
    bevat ook archiefstukken van het Directoraat-Generaal voor de Buitenlandse Economische Betrekkingen.
  - Stukken betreffende verlening van subsidie aan het Comité Benelux., 1949-1967; 154; 1 omslag
  - Stukken betreffende controle op de uitgaven van het secretariaat-generaal van de Benelux., 1951-1957; 155; 1 omslag
  - Stukken betreffende totstandkoming van de begroting van het Directoraat-Generaal voor de Buitenlandse Economische Betrekkingen voor het dienstjaar 1958., 1957-1958; 156; 1 omslag
- CENTRALE DIENST VOOR IN- EN UITVOER, 08.205
  - Stukken betreffende totstandkoming van begrotingen voor 1957 en 1958 van de Centrale Dienst voor In- en Uitvoer., 1956-1957; 157; 1 omslag
  - Stukken betreffende het verlenen van een bijdrage aan de Stichting voor de Kunsthandel als vergoeding voor ten behoeve van de Centrale Dienst voor In- en Uitvoer verrichte werkzaamheden., 1958; 158; 1 omslag
- MIJNWEZEN/GEOLOGISCHE STICHTING, 09.105
  - Stukken betreffende wijziging van hoofdstuk X van de rijksbegroting voor het dienstjaar 1952 in verband met een lening aan de N.V. Nederlandsche Steenkolenmijnen Willem-Sophia., 1951-1952; 159; 1 omslag
  - Stukken betreffende totstandkoming van begrotingen van de Directie Mijnwezen., 1954-1959; 160; 1 omslag
  - Stukken betreffende wijziging van de begroting voor 1966 in verband met maatregelen voor Zuid-Limburg., 1965-1966; 161; 1 omslag
  - Stukken betreffende wijziging van hoofdstuk XIII (departement van Economische Zaken) der rijksbegroting voor het dienstjaar 1966 in verband met overneming van aandelen in de Domaniale Mijn Maatschappij N.V. en voortzetting van de exploitatie van deze N.V. door de Staat., 1966-1972; 162; 1 omslag
- STAATSTOEZICHT OP DE MIJNEN, 09.305
  - Verslag van een bezoek aan het Staatstoezicht op de Mijnen op 18 en 19 augustus 1952., 163; 1 stuk
  - Stukken betreffende totstandkoming van de begroting voor het Staatstoezicht op de Mijnen voor het dienstjaar 1958., 1957; 164; 1 omslag
- ENERGIEVOORZIENING/STAATSGASBEDRIJF, 10.005
  - Stukken betreffende kennisneming van en het vragen van toelichting op jaarrekeningen van het Directoraat van de Gasvoorziening over de jaren 1950 tot en met 1953., 1950-1954; 165; 1 omslag
  - Stukken betreffende totstandkoming en wijziging van begrotingen van het Directoraat-Generaal van de Energievoorziening., 1951-1953; 166; 1 omslag
  - Stukken betreffende totstandkoming van de Aanwijzingswet Staatsgasbedrijf en afwijking van de verplichting tot openbare aanbesteding bij werken ten behoeve van de afstandsgasvoorziening., 1952-1956; 167; 1 omslag
  - Stukken betreffende goedkeuring en wijziging van begrotingen en controle van jaarrekeningen van de Rijksdienst Gasvoorziening, later Staatsgasbedrijf., 1953-1965; 168-169; 2 pakken
    - 1953-1957, 168
    - 1958-1965, 169
  - Stukken betreffende het onder druk van het Directoraat-Generaal voor de Industrialisatie en de Energievoorziening akkoord gaan met het voorstel van de directeur van het Staatsgasbedrijf om een deel van de begrotingspost voor research uit te trekken voor de ontwikkeling van een bakkersoven., 1958-1959; 170; 1 omslag
  - Stukken betreffende vaststelling van de instructie aan de Accountantsdienst inzake controle op het Staatsgasbedrijf., 1958-1961; 171; 1 omslag
  - Stukken betreffende wijziging van de Aanwijzingswet Staatsgasbedrijf en totstandkoming en wijziging van de afschrijvingsbeschikking Staatsgasbedrijf., 1960-1961; 172; 1 omslag
  - Stukken betreffende vaststelling van de overdrachtswaarde van het Staatsgasbedrijf., 1963-1964; 173; 1 omslag
  - Stukken betreffende de claim van het Staatsgasbedrijf op de Nederlandse Aardolie Maatschappij inzake compressiekosten en fakkelverlies van liftgas., 1963-1970; 174; 1 omslag
- PRIJZEN, 11.105
  - Stukken betreffende bemoeienis met de financiële controle op het Fonds voor de Prijspolitiek en de daaronder ressorterende egalisatiefondsen over het jaar 1947., 1949-1951; 175; 1 omslag
- ECONOMISCHE CONTROLE DIENST, 11.205
  - Stukken betreffende totstandkoming en wijziging van begrotingen van de Economische Controle Dienst., 1950-1957; 176; 1 omslag
- PRIJSPOLITIEK REGELINGEN, 11.305
  - Stukken betreffende de begrotingstechnische verwerking van uitkeringen en heffingen ter egalisatie van de kolenprijzen., 1953-1955; 177; 1 omslag
  - Nota's inzake de honorering van het College van Vertrouwensmannen voor het Prijsegalisatiefonds voor Aardolieprodukten., 1958; 178; 1 omslag
- VORDERINGEN EN SCHULDEN VAN HET RIJK, 20
  - Stukken betreffende het verstrekken van inlichtingen aan het Ministerie van Financiën inzake vorderingen op en schulden aan Indonesië., 1949-1951; 179; 1 omslag
- STAATSBEDRIJVEN EN DEELNEMINGEN VAN DE STAAT, 30
  - Stukken betreffende overdracht van waardestukken aan de Agent van het Ministerie van Financiën te Amsterdam., 1949-1953; 180; 1 omslag
  - Stukken betreffende totstandkoming en wijziging van begrotingen en beoordeling van jaarrekeningen van de Staatsmijnen in Limburg., 1951-1968; 181-182; 2 pakken
    - dienstjaren 1951 - 1959, 181
    - dienstjaren 1960 - 1966, 182
  - Stukken betreffende wijziging van de Aanwijzingswet Staatsmijnen., 1952-1967; 183; 1 omslag
  - Stukken betreffende afwijzing van het voorstel van de Algemene Rekenkamer om aan staatsbedrijven voorschriften te geven over de methode van afschrijving., 1952; 184; 1 omslag
  - Stukken betreffende wijziging van hoofdstuk X van de rijksbegroting in verband met de nadere financiering van de N.V. Nederlandsche Machinefabriek Artillerie-Inrichtingen te Zaandam., 1952; 185; 1 omslag
  - Nota inzake het werkplan voor 1955 van de Staatsmijnen in Limburg., 186; 1 stuk
  - Advies aan de minister om in te stemmen met het wetsontwerp tot wijziging van de Aanwijzingswet voor het Staatsvissershaven bedrijf te IJmuiden., 1958; 187; 1 stuk
  - Brieven van en aan het Directoraat-Generaal voor de Industrialisatie en Energievoorziening inzake de wijze van verkoop van aandelen Breedband., 1960; 188; 1 omslag
  - Stukken betreffende omzetting van de tak van Rijksdienst omvattende de Staatsmijnen in Limburg, in een naamloze Vennootschap., 1963-1965; 189; 1 omslag
  - Nota's aan de minister inzake financiële toestand, financiering en investeringen van de Staatsmijnen in Limburg., 1963; 190; 1 omslag
  - Stukken betreffende regeling van de verhouding tussen de Staat en de Staatsmijnen, terzake van de revenuen en de financiering van de maatschap NAM-Staatsmijnen en de Nederlandse Gasunie N.V., 1967-1969; 191; 1 pak
- CP SALARISSEN, SPAARFONDS, INVALIDITEITSWET, PENSIOENEN EN WACHTGELDEN
  - Stukken betreffende verhaal van de pensioenbijdrage bij verlof zonder behoud van bezoldiging., 1951-1952; 192; 1 omslag
- CRA RANGSCHIKKINGEN REISBESLUIT
  - Stukken betreffende het becommentariëren van het ontwerp Verplaatsingskostenbesluit en het ontwerp Besluit reis- en pensionkosten voor ongehuwd burgerlijk rijkspersoneel., 1958-1961; 193; 1 omslag
- CRE VERBLIJFSKOSTEN
  - Stukken betreffende toekenning van een vergoeding aan assistenten-A bij het IJkwezen voor het gebruik van een koffiemaaltijd bij dienstverrichtingen in de woonplaats., 1923-1954; 194; 1 omslag
- CRK UITRUSTINGSKOSTEN
  - Stukken betreffende totstandkoming van een regeling voor de vergoeding van uitrustingskosten gemaakt bij dienstreizen naar bepaalde klimatologische gebieden., 1948-1968; 195; 1 omslag
- CT VERPLAATSINGSKOSTEN, VERHUIS- EN PENSIONKOSTEN, REISKOSTEN TUSSEN WOON- EN STANDPLAATS, REISKOSTEN GEZINSBEZOEK
  - Stukken betreffende het vragen van advies aan de Directie voor Wetgeving en Andere Juridische Aangelegenheden over de mogelijkheden voor het gebruik van fictieve stand- en declaratieplaatsen., 1951; 196; 1 omslag
  - Stukken betreffende herziening van het Verplaatsingskostenbesluit 1946., 1956-1958; 197; 1 omslag
- TELEFOONKOSTENVERGOEDING, CX
  - Brief aan de secretaris-generaal over het al of niet aannemen van voorstellen betreffende kostenvergoeding van telefoonaansluitingen ten huize van ambtenaren., 1951; 198; 1 stuk
- COMMISSIEARCHIEF
  - Archiefbescheiden van de Commissie Gevolgen Temporisering Afbouw Staatsmijn Beatrix (Commissie Temporisering Ontwikkeling Roerstreek)., 1960-1964; 199; 1 pak
- DOCUMENTATIE
  - Richtlijnen archiefbehandeling en codelijsten voor de Afdeling Comptabiliteit., 200
  - Akkerman, A. Rapport betreffende het archieftechnisch onderzoek naar het archief van de Afdeling Comptabiliteit van het Ministerie van Economische Zaken (1928-) 1951-1975 (-1976), 's-Gravenhage, juni 1989; 201
  - Blom, F. Rapport van het onderzoek naar organisatie, taken en personeel van de Afdeling Comptabiliteit van het Ministerie van Economische Zaken over de periode 1945-1974, Winschoten, april 1989; 202